【裁判字號】    89,上易,4530
【裁判日期】    891230
【裁判案由】    竊盜
【裁判全文】
臺灣高等法院刑事判決                    八十九年度上易字第四五三號
    上  訴  人
    即  被  告  甲○○
    選任辯護人  潘永芳
右上訴人因竊盜案件，不服臺灣基隆地方法院八十九年度易字第四九二號，中華民國
八十九年十月六日第一審判決（起訴案號：臺灣基隆地方法院檢察署八十九年度偵字
第三一三一號）提起上訴，本院判決如左：
    主  文
上訴駁回。
    事  實
一、甲○○自民國七十一年起至八十三年止有四次竊盜前科，最後一次被判處有期徒
    刑一年，於八十四年四月七日縮刑期滿執行完畢（尚不構成累犯），均未警惕。
    又意圖為自己不法之所有，於八十九年七月二十九日上午九時三十分許，在基隆
    市○○路合作金庫騎樓下，竊取乙○○所有於同年二月十七日在基隆市○○○路
    一二五巷遭竊而經停放該處之ＧＱＧ─六四０號重機車一部；並將上開機車推至
    基隆市○○路五十四巷十三號前，將該車之引擎及零件拆下，準備換裝於其所有
    （登記其妻黃雀慧名下）之ＧＯＫ─二０五號重型機車上。惟於同日中午十二時
    許，在上址而為警當場查獲。
二、案經基隆市警察局第一分局報請台灣基隆地方法院檢察署檢察官偵查起訴。
    理  由
一、上訴人即被告甲○○坦承於前開時地竊取該機車並換裝零件之情事；核與被害人
    乙○○指訴該車係其所有而失竊之情節相符，並有基隆市警察局第四分局安樂分
    駐所受理各類案件紀錄表及贓物認領保管收據各一紙在卷可稽。雖被告在警訊、
    偵查、原審及本院訊問時矢口否認有竊盜之犯行，辯稱：因該車已甚老舊，並貼
    有環保局之報廢單，其以為是報廢車，才想要拆換零件云云。惟查：該車係被害
    人乙○○所有而失竊之機車，業據被害人乙○○說明無誤，並有基隆市警察局第
    四分局安樂分駐所受理各類案件紀錄表及贓物認領保管收據各一紙在卷可稽。查
    被告所有與失竊機車相同廠牌型之ＧＯＫ─二０五號機車，係八十二年掛牌使用
    ，而本件失竊機車係八十四年年份掛牌，其老舊機車，均未拋棄，而指失竊機車
    係車主廢棄車云云，顯難遽信。況被告竊得機車後，旋即為警查獲，當時未見有
    任何報廢單貼於其上，亦據證人即查獲之警員林俊男於偵查中結證屬實。何況，
    若有所謂報廢單，不難尋找，當無被告所謂「順手丟掉，不知丟在何處」之理。
    其次，廢棄機車有一定之處理程序，非謂貼上環保局報廢單即可任人處理；該車
    失竊未逾半年，縱令該車停於該處已逾五月，亦不當然可以廢棄車視之；觀之卷
    附機車照片二張，該機車不甚破損老舊，尚未至報廢之狀態。且查被告如主觀認
    係報廢物品何以未在合庫前之現場拆解，而將機車推至巷內再行拆解，益證其有
    竊盜機車之故意。綜上，足見被告所辯係卸責之詞，不足採信。本件事證已明，
    被告犯行洵堪認定。
二、核被告所為，係犯刑法第三百二十條第一項之竊盜罪。按竊盜罪所保護之財產法
    益，除所有權外，亦包括持有在內。本件機車雖經他人竊取進而停放該處，該他
    人之持有並未喪失，被告竊取該機車，仍構成竊盜罪，不因該車原已被竊盜而受
    影響。
三、原審因以被告罪證明確，適用刑法第三百二十條第一項、罰金罰鍰提高標準條例
    第一條前段，並審酌被告有多次竊盜前科，有本院全國前案紀錄表在卷可參，惟
    仍未警惕慎行及其品行、素行、犯罪之動機、目的、手段、犯罪所生之危害、犯
    罪後之態度等一切情狀，量處有期徒刑六月。經核原判決認事用法，並無不合，
    量刑亦稱妥適。被告上訴否認犯罪，並指摘原判決量刑過重，為無理由，應予駁
    回。
據上論斷，應依刑事訴訟法第三百六十八條，判決如主文。
本案經檢察官林占青到庭執行職務。
中      華      民      國      八十九    年    十二    月    三十      日
                              臺灣高等法院刑事第九庭
                                  審判長法  官  李  文  成
                                        法  官  官  有  明
                                        法  官  何  菁  莪
右正本證明與原本無異。
不得上訴。
                                        書記官  吳  瑞  英
中      華      民      國     九十       年      一    月      二      日
附錄：本案論罪科刑法條全文
刑法第三百二十條
意圖為自己或第三人不法之所有，而竊取他人之動產者，為竊盜罪，處五年以下有期
徒刑、拘役或五百元以下罰金。
意圖為自己或第三人不法利益，而竊佔他人之不動產者，依前項之規定處斷。
前二項之未遂犯罰之。


司法院資訊處製作；財團法人民間司法改革基金會備份。
